【裁判字號】    99,聲,1201
【裁判日期】    990915
【裁判案由】    聲明異議
【裁判全文】
臺灣高雄地方法院刑事裁定              99年度聲字第1201號
聲明異議人
即  受刑人  甲○○
上列聲明異議人因搶奪案件，對於臺灣高雄地方法院檢察署檢察
官執行之指揮（99年度執岱字第10485 號）聲明異議，本院裁定
如下：
    主  文
異議駁回。
    理  由
一、本件聲明意旨略以：異議人即受刑人甲○○（下稱異議人）
    因搶奪案件，經臺灣高雄地方法院以99年度訴字第517 號判
    處有期徒刑1 年6 月，嗣異議人不服提起上訴後，復請求撤
    回上訴而確定在案，並於民國99年8 月12日收受臺灣高雄地
    方法院檢察署（下稱高雄地檢署）檢察官簽發之執行指揮書
    後即隨案解送，入監執行。惟(一)刑事訴訟法第457 條第2 項
    規定：「因撤回上訴而應執行下級法院之裁判者，由上級法
    院之檢察官指揮之」。故依上開規定，高雄地檢署檢察官就
    本件之執行指揮，顯有違背法律之處。(二)異議人於上開案件
    尚為被告身分時，已向最高法院提出「聲請調查狀」及「抗
    告狀」，其內容係關於被告遭羈押而受不法侵害等情，最高
    法院對此仍未做出裁決，則依法似仍應待抗告程序有結果後
    ，再進行執行程序，以免使異議人之權益受損及冤情未得平
    反，爰依法聲明異議等語。
二、(一)按因駁回上訴抗告之裁判，或因撤回上訴、抗告而應執行
    下級法院之裁判者，由上級法院之檢察官指揮之。前項情形
    ，其卷宗在下級法院者，由該法院之檢察官指揮執行。刑事
    訴訟法第457 條第2 項、第3 項固定有明文。惟依高等法院
    及其分院檢察署檢察官處理執行案件注意要點第2 點規定：
    「被告在高等法院或其分院所在地之看守所羈押者，應由高
    等法院檢察署或其分院檢察署檢察官指揮執行。但羈押被告
    之看守所在原地方法院所在地者，得由高等法院檢察署或其
    分院檢察署檢察長發交地方法院檢察署檢察官指揮執行之」
    。從而於被告羈押在原地方法院之看守所時，負責執行該案
    之高等法院檢察署或其分院檢察署檢察長得將該羈押被告之
    執行發交地方法院檢察署檢察官指揮執行。(二)次按抗告無停
    止執行裁判之效力。但原審法院於抗告法院之裁定前，得以
    裁定停止執行；又檢察官指揮執行徒刑時，於受刑人有(一)心
    神喪失(二)懷胎五月以上(三)生產未滿二月(四)現罹疾病，恐因執
    行而不能保其生命等四種情形，應於痊癒或該事故消滅前，
    停止執行，刑事訴訟法第409 條、第467 條分別定有明文。
三、經查：
  (一)本件異議人因犯搶奪罪，經本院通緝後，於99年4 月4 日為
    警查獲，嗣經警移送本院經法官訊問後，依刑事訴訟法第
    101 條第1 項第1 款之規定，予以羈押於高雄看守所。該搶
    奪案件經本院以99年度訴字第517 號判處有期徒刑1 年6 月
    後，異議人雖不服提起上訴，惟於二審法院審理中復請求撤
    回上訴，該案因而確定；臺灣高等法院高雄分院旋將該案卷
    證移送臺灣高等法院高雄分院檢察署（下稱高雄高分檢）執
    行，高雄高分檢因異議人是時仍羈押於高雄看守所，乃依前
    開注意要點之規定，於99年8 月5 日以高分檢玲明字第
    0990000521號函發交高雄地檢署檢察官執行，此有上開函文
    及臺灣高等法院被告前案紀錄表在卷可參。是高雄地檢署檢
    察官係依高雄高分檢之發交公文，掣發本案執行指揮書一節
    堪以認定。揆諸前揭說明，高雄地檢署之指揮執行，要無違
    法之情，異議人主張高雄地檢署檢察官違法執行，尚屬無據
    。
  (二)依異議人所述其於上開案件尚具被告身分之時，固已向最高
    法院提出「聲請調查狀」及「抗告狀」；惟依上開條文意旨
    ，抗告並無停止執行裁判之效力，自難因異議人有具狀抗告
    之事由，本件即不得執行。再者異議人復未指出其有何刑事
    訴訟法第467 條所列應予停止執行之原因，則高雄地檢署執
    行檢察官依本院之確定判決，於99年8 月12日以99年執岱字
    第10485 號執行指揮書發監執行，要無違法。
四、綜上所述，本件聲明異議人以前揭事由認檢察官執行指揮違
    法，並無理由，其聲明異議，應予駁回。
五、據上論斷，應依刑事訴訟法第486條，裁定如主文。
中    華    民    國    99    年    9     月    15    日
                  刑事第一庭    法  官  李淑惠
以上正本證明與原本無異。
如不服本裁定，應於收受送達後5 日內向本院提出抗告狀。
中    華    民    國    99    年    9     月    15    日
                                書記官  林妙妙

司法院資訊處製作；財團法人民間司法改革基金會備份。
